# 这种情况可以合并报表吗?陈老师

提问人：homeli 时间：2010-09-17 12:44:14
本公司对一家五星级酒店投资占40%,另外二个股东点60%,其中:A股东占35%，B股东占25%，该酒店的董事长、财务总监入相关财务人员也是本公司委派，总经理对外聘用，本年度本公司将其纳入合并是否可以？

回答人：chenyiwei
合并范围的确定是涉及高度复杂的主观判断的领域，不能单凭某一因素作出判断，而是必须综合考虑股权比例、表决权委托和决策机制、利益分配机制等因素的影响。从你说的情况看，除非有很特殊的例外情形出现（例如股东之间委托行使表决权、签署一致行动协议、除本企业以外的其他投资者仅取得固定回报等），否则纳入合并范围的可能性不大。

回答人：chenyiwei
回复 8 楼 fanxu7788 的帖子赞同你提示的关注事项。

回答人：chenyiwei
回复 11 楼 chinachong 的帖子持股比例未超过 50 ％的股东，如果有证据表明对被投资企业具有控制的，也可以合并报表，但此时该股东应当称为母公司，而不是少数股东。